【裁判字號】    89,台上,3212
【裁判日期】    890608
【裁判案由】    違反麻醉藥品管理條例等
【裁判全文】
最高法院刑事判決                              八十九年度台上字第三二一二號
    上  訴  人  甲○○
右上訴人因違反麻醉藥品管理條例案件，不服台灣高等法院中華民國八十七年三月三
十一日第二審判決 (八十七年度上訴字第五四二號，起訴案號：台灣板橋地方法院檢
察署八十六年度偵字第二四二、二○五一、四一一三號) ，提起上訴，本院判決如左
：
    主  文
上訴駁回。
    理  由
一、非法販賣化學合成麻醉藥品部分：
按刑事訴訟法第三百七十七條規定，上訴於第三審法院，非以判決違背法令為理由，
不得為之。是提起第三審上訴，應以原判決違背法令為理由，係屬法定要件。如果上
訴理由狀並未依據卷內訴訟資料，具體指摘原判決不適用何種法則或如何適用不當，
或所指摘原判決違法情事，顯與法律規定得為第三審上訴理由之違法情形，不相適合
時，均應認其上訴為違背法律上之程式，予以駁回。本件原判決撤銷第一審關於上訴
人甲○○非法販賣化學合成麻醉藥品部分之判決，改判仍論處上訴人連續非法販賣化
學合成麻醉藥品罪刑。已敘明上訴人基於意圖營利之概括犯意，自民國八十五年十月
間起至八十七年一月中旬止（其中八十五年十二月十八日十八時許至同月十九日十六
時十五分許、八十六年一月十三日二十三時二十分許至同月十四日十八時三十分許、
八十六年二月十二日二十三時許至同年三月六日止羈押中除外），向綽號「阿吉」或
「阿宏」之不詳姓名者非法販入化學合成麻醉藥品安非他命後，再分裝成小包裝，先
後在台北縣新莊市○○街、板橋市○○路、三重市○○路等處，以每小包新台幣（下
同）一千元至三千元，或每公克一千元至五千元不等之價格，連續多次非法售賣予朱
嘉和、黃啟峰、晁戴杰、廖年彬等人牟利等情。係綜合證人朱嘉和、黃啟峰、晁戴杰
、廖年彬及王淑真等人於警訊或偵查中之供述，扣案之安非他命、分裝用之塑膠袋、
夾鍊袋、帳冊、電子秤、磅秤等全部卷證資料，為其所憑之證據及認定之理由。並說
明扣案之結晶粉末經鑑定結果，確為甲基安非他命，有行政院衛生署藥物食品檢驗局
檢驗成績書及法務部調查局檢驗通知書可稽。而安非他命係屬化學合成麻醉藥品，查
緝甚嚴，價格昂貴，上訴人屢次經警查獲，均扣得大量安非他命，堪認其有非法售賣
營利之意圖及犯行。復以上訴人否認犯罪所持之辯解為不足採；證人朱嘉和等人於審
理中翻異前供，乃迴護之詞同無可取，亦於理由內說明及指駁綦詳。其所為論敘，俱
有卷存資料可資覆按，從形式上觀察，並無違背法令之情形存在。按證人之陳述有部
分前後不符，或細節稍有歧異，審理事實之法院仍得參酌其他相關事證予以斟酌，採
取或捨棄一部分之陳述，以為判決之基礎，倘其判斷與經驗法則或論理法則無違，即
不得任意指摘為違法。證人朱家和、黃啟峰、晁戴杰、廖年彬等人於警訊或偵查中所
供向上訴人購買安非他命之時間、地點、次數或價格等細節，雖稍有歧異，但彼等確
均曾分別多次向上訴人購買安非他命事實之陳述，則屬一致。至其於審理中否認上情
係迴護之詞而不足採；又證人王淑真之證言雖非直接證明上訴人販賣安非他命，但仍
得以之證明朱嘉和證言之憑信性，原判決已詳細說明斟酌取捨之理由。上訴意旨任憑
己見，泛稱朱嘉和等人之證言均有瑕疵，且與事實不符，欠缺證明力等語。徒就原審
取捨證據及判斷其證明力職權之適法行使，漫指為違法，難謂符合第三審上訴之法定
要件。又原判決並未採憑上訴人在警訊中關於售賣安非他命部分之供述，為其有罪判
決之基礎。故原審雖未調查其警訊中之自白是否出於任意性，於全案情節及判決之本
旨並無影響，不得據為第三審上訴之合法理由。至上訴意旨所稱扣案之帳冊及塑膠袋
均非供犯罪所用之物，而為單純事實上之爭執，亦非依據卷內訴訟資料，具體指摘原
判決究竟如何違背法令之適法上訴理由。上訴意旨所指摘之各節，均與法律規定得為
第三審上訴理由之違法情形，不相適合，其上訴違背法律上之程式，應予駁回。
二、非法吸用化學合成麻醉藥品部分：
按上訴得對於判決之一部為之，未聲明為一部者，視為全部上訴，刑事訴訟法第三百
四十八條第一項定有明文。本件上訴意旨雖僅指摘原判決關於非法販賣化學合成麻醉
藥品部分如何不當，但未聲明僅就該部分上訴，故關於非法吸用化學合成麻醉藥品部
分，亦應視為已全部上訴。又刑事訴訟法第三百七十六條所列各罪之案件，經第二審
判決者，不得上訴於第三審法院，法有明文。上訴人非法吸用化學合成麻醉藥品部分
，原判決係依修正前麻醉藥品管理條例第十三條之一第二項第四款論處罪刑；查該罪
為最重本刑三年以下有期徒刑之罪，核屬刑事訴訟法第三百七十六條第一款之案件，
既經第二審判決，自不得上訴於第三審法院。上訴人對之提起上訴，即非合法，亦應
予駁回。又本件上訴人所犯上開二罪，既均從程序上駁回其上訴，台灣板橋地方法院
檢察署移送併辦部分（八十七年度偵字第七五一、一一四八六、一一六七三、一三○
五七、一四四六七號），本院無從審酌，併予敘明。
據上論結，應依刑事訴訟法第三百九十五條前段，判決如主文。
中      華      民      國    八十九    年      六      月      八      日
                              最高法院刑事第六庭
                                  審判長法官  紀  俊  乾
                                        法官  黃  正  興
                                        法官  陳  東  誥
                                        法官  張  春  福
                                        法官  韓  金  秀
      右正本證明與原本無異
                                              書  記  官
中      華      民      國    八十九    年      六      月     十三     日


司法院資訊處製作；財團法人民間司法改革基金會備份。
